【裁判字號】    99,小上,57
【裁判日期】    990722
【裁判案由】    給付管理費
【裁判全文】
臺灣板橋地方法院民事裁定              99年度小上字第57號
上  訴  人  乙○○
被  上訴人  市政廣場大樓管理委員會
法定代理人  甲○○
上列當事人間請求給付管理費事件，上訴人對於中華民國99年4
月30日本院板橋簡易庭99年度板小字第371 號第一審判決提起上
訴，本院裁定如下：
    主  文
上訴駁回。
第二審訴訟費用新臺幣壹仟伍佰元由上訴人負擔。
    理  由
一、按對於小額訴訟程序第一審判決之上訴，非以判決違背法令
    為理由，不得為之；判決不適用法規或適用不當者，為違背
    法令，判決有同法第469 條第1 至5 款所列各款情形之一者
    ，為當然違背法令；又依上訴意旨足認上訴為無理由者，其
    第二審判決得不經言詞辯論為之，民事訴訟法第436 條之24
    第2 項、第436 條之32第2 項、第468 條、第469 條第1 至
    第5 款、第436 條之29第2 款分別定有明文。
二、本件上訴意旨略以：原判決記載「另被告辯稱：停車設備年
    久失修致被告無法使用，須至臨近公、私立租賃停車場停車
    ，致損失新臺幣（下同）5 萬8,000 元而主張抵銷云云一節
    ，縱屬實在」，即認定上訴人所主張之抵銷，具有事實基礎
    。原判決卻又以「原告是否應負損害賠償責任，仍屬不明」
    為由，不採上訴人抵銷之主張，即屬判決理由矛盾。又原判
    決既援引公寓大廈管理條例第10條第2 項「共用部分、約定
    公用部分之修繕、管理、維護，由管理負責人或管理委員會
    為之。」，而系爭停車空間需由機械操作，停車設備同時控
    管多個停車空間，該機械之所有權與管理權均屬公共部分，
    且依據過去資料顯示，停車設備均由管理委員會修繕與支出
    費用，故依法律與事實顯示，該停車設備之修繕係屬被上訴
    人負責，無原判決所載被上訴人應否負賠償責任仍屬不明之
    情形。另上訴人於繳交管理費實，曾要求被上訴人修復停車
    設備，否則將暫緩繳交管理費。被上訴人承諾修繕，嗣後卻
    未為履行，上開情事，原審調查即知。故依上所述，原判決
    認定被上訴人應否負損害賠償責任仍屬不明，即屬於法有違
    等語。併為聲明：原判決廢棄。
三、按民事訴訟法第436條之32第2項僅有準用同法第468條、第
    469條第1款至第5款之規定，同法第469條第6款所稱「判決
    不備理由或理由矛盾」，並不在準用之列。足窺知小額訴訟
    事件肇於其特殊性、簡化性，於上訴程序中，並不得以「判
    決不備理由或理由矛盾」為指摘原判決為違背法令之事由。
    準此，上訴人以原判決記載「另被告辯稱：停車設備年久失
    修致被告無法使用，須至臨近公、私立租賃停車場停車，致
    損失5萬8,000元而主張抵銷云云一節，縱屬實在」為前提，
    認定「原告是否應負損害賠償責任，仍屬不明」，不採上訴
    人抵銷之主張，顯然「判決理由矛盾」等情，為指摘原判決
    違背法令之事由，於法即有未合。
四、遑論，上訴人於原審主張其另支出停車場租金5萬8,000元等
    情，並未提出任何單據為佐，其主張本有可議；加以，上訴
    人自陳其因工作需求故無法入住該大樓，則縱認上訴人支出
    5萬8,000元情事為真，該筆支出是否肇於上訴人所稱係因該
    大樓停車設備年久失修所致，非無疑義。再細觀原判決前後
    文義，原判決所稱縱屬實在部分應指前語「被告因至臨近公
    、私立租賃停車場停車，致損失5萬8,000元一節」部分，後
    語既謂「原告是否應負損害賠償責任，仍屬不明」，顯就有
    責事實與損害發生間之「相當因果關係」未為肯認，是以原
    判決以未具因果關係為由，未採上訴人抵銷之主張，並無判
    決理由矛盾之情事。基上，上訴人指摘原判決不當部分，僅
    涉原審認定事實，惟上訴人既未具體指出原審判決有如何違
    背法令（承前述，「判決不備理由或理由矛盾」不在準用之
    列）情事，更未指明原審判決所違反之法令條項或其內容，
    以及依訴訟資料有何判決違背法令之具體事實，參諸前開說
    明，自不得謂已合法表明上訴理由。從而，本件上訴顯難認
    為合法，應予駁回。
五、本件第二審訴訟費用依民事訴訟法第436條之19第1項確定其
    數額為1,500元，應由上訴人負擔。
六、依民事訴訟法第436條之32第1項、第2項、第444條第1項前
    段、第436條之19第1項、第95條、第78條，裁定如主文。
中    華    民    國    99    年    7    月    22    日
                  民事第一庭審判長法  官  李世貴
                                  法  官  黃若美
                                  法  官  黃信滿
以上正本係照原本作成
不得抗告
中    華    民    國    99    年    7    月    22    日
                                  書記官  莊琬婷

司法院資訊處製作；財團法人民間司法改革基金會備份。
